【裁判字號】    95,財管,105
【裁判日期】    950918
【裁判案由】    選任遺產管理人
【裁判全文】
臺灣高雄地方法院民事裁定             95年度財管字第105號
聲  請  人  甲○○
上聲請人聲請選任被繼承人乙○○之遺產管理人事件，本院裁定
如下：
    主      文
選任丙○○（男，民國○○年○月○○日生，身份證統一編號：
Ｚ000000000號）為被繼承人乙○○（女，民國○○年○月○○日生，
身份證統一編號：Ｚ000000000號）之遺產管理人。
程序費用由被繼承人乙○○之遺產負擔。
    理      由
一、按「繼承開始時，繼承人之有無不明者，由親屬會議於一個
    月內選定遺產管理人，並將繼承開始及選定遺產管理人之事
    由，向法院報明」，「無親屬會議或親屬會議未於前條所定
    期限內選定遺產管理人者，利害關係人或檢察官，得聲請法
    院選任遺產管理人，並由法院依前項規定為公示催告」，民
    法第1177條、第1178條第2 項分別定有明文。
二、聲請意旨略以：緣被繼承人乙○○（女，民國12年2月16日
    出生，身分證統一編號：Ｚ000000000號，生前最後設籍於高
    雄縣大樹鄉○○村○○路37號）於95年5月28日死亡。其於
    生前立有經公證之遺囑：「遺囑執行人由丙○○擔任。」等
    語在卷。而被繼承人死亡後已無合法之繼承權人，亦無親屬
    會議成員可組成親屬會議以選任遺產管理人，而有依民法第
    1178條第2項聲請法院選任遺產管理人之必要。由於前揭遺
    產謂：「本人所有座落高雄縣大樹鄉○○○段521-19號土地
    全部及其上建物3分之2遺贈給甲○○（男，民國○○年○月○○
    日生，身份證統一編號：Ｚ000000000號），即聲請人甲○○
    符合民法第1178條第2項得聲請選任遺產管理人之利害關係
    人資格。為此，爰依非訟事件法第154條第1項之規定，聲請
    選任丙○○為被繼承人乙○○之遺產管理人，俾處理其遺產
    相關事宜等語，並提出被繼承人之除戶戶籍謄本、公證遺囑
    影本、丙○○戶籍謄本、甲○○戶籍謄本、被繼承人不動產
    之土地及建物登記謄本等各1份為證。
三、查聲請人主張之前揭事實，業據其提出被繼承人之除戶戶籍
    謄本、公證遺囑影本、丙○○戶籍謄本、甲○○戶籍謄本、
    被繼承人不動產之土地及建物登記謄本等各1份為證。又被
    繼承人乙○○已經離婚，沒有子女，父母、兄弟姊妹及祖父
    母均不詳，且本院亦查無任何繼承人向本院聲明拋棄繼承、
    聲明繼承，堪信其繼承人之有無不明。次查，聲請人為被繼
    承人生前所立遺囑中指定之受遺贈人，有卷附之公證遺囑影
    本足參，揆諸首揭法條規定與前開說明，聲請人既為有利害
    關係之人，其向本院聲請選任遺產管理人，自屬有據。
四、本院審酌被繼承人乙○○死亡時繼承人之有無不明，而丙○○為其生前遺囑中所指定之遺囑執行人，其與被繼承人生前
    熟識，對被繼承人之遺產有相當程度的了解，是由其擔任被
    繼承人乙○○之遺產管理人，應稱妥適，復據其到庭表示願
    意擔任被繼承人乙○○之遺產管理人等情，故認丙○○應適
    合擔任本件之遺產管理人。從而，本院為利於管理及處理乙○○遺產之相關問題，爰依聲請人之聲請選任丙○○為乙○○之遺產管理人。
五、依非訟事件法第157 條，裁定如主文。
中    華    民    國    95    年    9     月    18    日
                  家事法庭法  官  吳宏榮
上為正本係照原本作成。
如對本裁定抗告須於裁定送達後10日內向本院提出抗告狀。
中    華    民    國    95    年    9     月    18    日
                          書記官  洪生輝


司法院資訊處製作；財團法人民間司法改革基金會備份。
